DIANA MARCELA PAEZ GARCIA

Cédula de Ciudadanía No. 52.518.224 de Bogotá



DATOS PERSONALES

NOMBRE: Diana Marcela Páez García DOCUMENTO DE IDENTIDAD: 52.518.224 DE Bogotá FECHA DE NACIMIENTO: 24 de marzo de 1982

ESTADO CIVIL:CIUDAD:
Bogotá D.C.

DIRECCION DE RESIDENCIA: Carrera 17 B # 175 – 91

Torre 6 Apto 1201

TELÉFONO: 3014166593

CORREO ELECTRÓNICO: dianimpg@gmail.com

PERFIL PROFESIONAL

Diseñadora y Productora de Televisión con experiencia de 17 años en áreas administrativas y financieras, dirección, planificación y coordinación de áreas administrativas, financieras y contables; actividades generales de oficina, diseño y elaboración de informes, coordinación y ejecución de labores de recursos humanos, nómina y seguridad social, desarrollo, ejecución, análisis y coordinación de procesos contables, financieros y fiscales, planeación, diseño y ejecución de presupuestos.

Me considero una persona responsable, dinámica y creativa, con capacidad de liderazgo y trabajo en equipo en condiciones de alta presión, facilidad de adaptación y con iniciativa de resolver problemas eficientemente, alcanzando las metas y objetivos trazados por una empresa, de acuerdo con sus estatutos, políticas y normatividad vigente.

ESTUDIOS

ESTUDIOS PRIMARIOS: COLEGIO DE LA PRESENTACION SANS FACON

1987 - 1992

ESTUDIOS SECUNDARIOS: COLEGIO DE LA PRESENTACION SANS FACON

1993 - 1998

ESTUDIOS UNIVERSITARIOS: CORPORACIÓN UNIVERSITARIA TALLER CINCO

Diseño y Producción de Televisión

2004

POLITECNICO GRANCOLOMBIANO Contaduría Pública - 2º semestre

2017

CURSOS Y DIPLOMADOS: CENTRO DE EDUCACION PARA EL TRABAJO CAFAM

Curso básico de contabilidad

2005

UNIVERSIDAD SERGIO ARBOLEDA

Diplomado Finanzas para no Financieros

2008

CÁMARA DE COMERCIO DE BOGOTÁ Diplomado Empresas de Familia

2009

CÁMARA DE COMERCIO DE BOGOTÁ Diplomado Administración de Empresas

2010

SEMINARIOS: REVISTA EMPRESARIAL & LABORAL

Seminario Liquidación de aportes al SGSS

Mayo 2006

REVISTA EMPRESARIA L & LABORAL

Seminario Actualización en Contratación Laboral

Febrero 2007

TM ADVISORS

Seminario Costos en la Distribución física internacional

Marzo 2007

CÁMARA DE COMERCIO DE BOGOTÁ Seminario Cierre Contable y Fiscal 2007 Noviembre 2007

GERMAN PLAZAS - ESTUDIO JURIDICO Seminario "Temas Laborales y Seguridad Social" Febrero 2015

QUALITY TRAINING ONLINE Coaching Registro Nacional de Bases de Datos Noviembre 2016

GERMAN PLAZAS - ESTUDIO JURIDICO Seminario de Actualización "Disminuya Riesgos Laborales" Mayo 2017

EXPERIENCIA LABORAL

EDITORES MAXTEST LTDA

Cargo: Asistente de Recursos Humanos Jefe inmediato: Gustavo Pardo Ayala Enero 2001 – Junio 2005

SERGIO ALBAN Y BALÚ

Cargo: Productora General y Ejecutiva video clip Jefe inmediato: Gustavo Valcarcel Febrero 2005 – Mayo 2005

HOB PRODUCCIONES

Cargo: Asistente de Producción PROGRAMA SHOWBIZ Jefe inmediato: Hernán Orjuela Buenaventura Julio – Diciembre 2005

BLOQUE EDITORIAL DE ARMAS (Venezuela)

Cargo: Representante Administrativa en Colombia Jefe Inmediato: Francisco Bello Enero 2006 – Julio 2015

OPERACIÓN TOTAL LTDA

Cargo: Asistente Administrativa y Financiera Jefe inmediato: Carlos Oswaldo Medina Páez

Enero 2006 – Diciembre 2012

EDITORES MAXTEST LTDA

Cargo: Fotógrafa Revistas Manos Maravillosas Jefe Inmediato: María de Jesús Rodríguez Noviembre 2010 – Diciembre 2012

Cargo: Diseñadora de Contenido

Jefe Inmediato: María de Jesús Rodríguez

Enero 2011 – Diciembre 2012

OPERACIÓN TOTAL LTDA

Cargo: Subgerente Administrativa y financiera Jefe Inmediato: Carlos Oswaldo Medina Páez

Enero 2013 – Diciembre 2017

VILARO CONSTRUCCIONES S.A.S.

Cargo: Auxiliar Administrativa Jefe Inmediato: Cristian Vilaro Octubre 2018 – Octubre 2019

MAXTEST LOGISTICA S.A.S.

Cargo: Directora Administrativa y financiera Jefe Inmediato: Henry Páez Sánchez

Noviembre 2019 – Actualmente

REFERENCIAS PERSONALES

HENRY PAEZ SANCHEZ

Licenciado Comercio Exterior

Celular: 3053497237

JOHN NICOLAS BEDOYA SIERRA

Contador Público Celular: 3014658474

GUSTAVO ADOLFO PEÑA CASAS

Abogado

Celular: 313 4866186

REFERENCIAS FAMILIARES

MARIA AMPARO GARCIA RAGON

Licenciada en Comercio Exterior

Celular: 300 5603001

SANTIAGO PAEZ MUÑOZ

Literato

Celular: 312 4821517

DIANA MARCELA PAEZ GARCIA